th: การออกแบบฟันยางกันกระแทก: แบบคู่; แบบเดี่ยว; อื่นๆ
hu: Fogvédő kialakítása: Dupla; Szimpla; Egyéb
nl: Ontwerp mondstuk: Dubbel; Single; Andere
da: Tandbeskytterdesign: Dobbelt; Enkelt; Andet
it: Design del paradenti: Doppio; Singolo; Altro
es: Diseño de la férula: Doble; Individual; Otros
ja: マウスガード設計: ダブル; シングル; その他
pl: Konstrukcja ochraniacza zębów: Podwójny; Singiel; Inne
nb: Bittskinnedesign: Dobbel; Enkel; Annet
sl-SI: Zasnova ščitnika za zobe: Dvojna; Enojna; Drugo
bg-BG: Дизайн на предпазител за уста: Двойна; Единичен; Други
zh-TW: 護齒套設計: 雙倍; 單倍; 其他
tr: Ağızlık tasarımı: Çift kişilik; Tek; Diğer
el: Σχεδιασμός αθλητικού προστατευτικού στόματος: Διπλό; Μονό; Άλλο
sk-SK: Dizajn chrániča zubov: Dvojitý; Jeden; Iné
lt-LT: Dantų apsaugos dizainas: Dviguba; Single; Kita
vi: Thiết kế máng bảo vệ miệng: Gấp đôi; Đơn; Khác
cs: Design chrániče na ústa: Dvojité; Jedna funkce; Jiné
ro-RO: Design gutieră de protecție: Dublu; Simplu; Altele
fr: Conception de protège-dents: Double; Unique; Autre
de: Mundschutz-Design: Doppel; Einzel; Sonstiges
en: Mouthgard design: Double; Single; Other
pt-PT: Design de protetor bucal: Duplo; Único; Outro
hr-HR: Dizajn štitnika za zube: Dvostruki; Jednostruki; Ostalo
fi: Hammassuojan suunnittelu: Tupla; Yksittäinen; Muu
pt-BR: Design de protetor bucal: Duplo; Único; Outro
ko: 마우스가드 디자인: 더블; 싱글; 기타
zh-CN: 牙套设计: 双人; 单; 其他
ru: Конструкция капы: Двойной; Одинарный; Другой
sv: Design på munskydd: Dubbel; Enkel; Övrigt